臺灣桃園地方法院刑事判決　　　　　　　 94年度訴字第835號
公　訴　人　臺灣桃園地方法院檢察署檢察官
被　　　告　甲○○
指定辯護人　本院公設辯護人彭詩雯
上列被告因違反槍砲彈藥刀械管制條例案件，經檢察官提起公訴
（九十四年度偵字第三三五二號），經本院訊問被告後，被告自
白犯罪，檢察官聲請協商判決，經本院合議庭裁定由受命法官改
依簡式審判程序後為協商判決，本院判決如下：
    主  文
甲○○未經許可，寄藏可發射子彈具有殺傷力之改造手槍，處有
期徒刑壹年貳月，併科罰金新臺幣參萬元，罰金如易服勞役，以
參佰元（即新臺幣玖佰元）折算壹日。仿WALTHER 廠PPK/ S型半
自動手槍製造之玩具手槍換裝土造金屬槍管而成之改造手槍壹把
（槍枝管制編號：0000000000號）沒收。
　　事實及理由
一、犯罪事實：甲○○明知可發射子彈具有殺傷力之改造玩具手
    槍屬槍砲彈藥刀械管制條例第四條第一項第一款所管制之槍
    砲，非經中央主管機關許可，不得無故持有、寄藏之。緣甲
    ○○之友人游國財於民國九十三年十一月十日，至其位於桃
    園縣大園鄉○○○街十九號住處飲酒後遺留可發射子彈具有
    殺傷力之仿WALTHER 廠PPK/ S型半自動手槍製造之玩具手槍
    換裝土造金屬槍管而成之改造手槍（槍枝管制編號：000
    0000000號）一把，甲○○於隔日發覺上開槍枝後，
    原聯絡游國財將之取回，然游國財告以暫時將前開槍枝寄放
    於該處，甲○○竟遂基於寄藏可發射子彈具有殺傷力之改造
    玩具手槍之犯意，應允而寄藏之。嗣游國財身亡，甲○○於
    九十四年一月二十日凌晨零時三十分許，將前開槍枝置於其
    所騎乘之車牌號碼IBI ─七八０號機車置物箱內，欲攜之返
    還予游國財另名綽號「阿猴」之友人，而行經桃園縣大園鄉
    ○○村○○○路七十一號前為警查獲，並自甲○○所騎乘之
    機車置物箱內扣得前揭手槍一支。案經桃園縣政府警察局大
    園分局報告臺灣桃園地方法院檢察署檢察官偵查起訴。
二、本件被告所犯為死刑、無期徒刑、最輕本刑三年以上有期徒
    刑以外之罪或高等法院管轄第一審案件以外之罪，經被告於
    準備程序就被訴事實為有罪之陳述，經告知簡式審判程序之
    旨，並聽取被告及檢察官之意見後，經本院合議庭依刑事訴
    訟法第二百七十三條之一規定，裁定改依簡式審判程序，並
    由受命法官獨任審理，核先敘明。
三、證據：
（一）被告甲○○於警詢、檢察官偵查中及本院審理中之自白。
（二）仿WALTHER 廠PPK/ S型半自動手槍製造之玩具手槍換裝土
      造金屬槍管而成之改造手槍一把（槍枝管制編號：000
      0000000號）。
（三）內政部警政署刑事警察局九十四年二月十九日刑鑑字第０
      九四００一七０五五號槍彈鑑定書。
四、本件被告已認罪，經檢察官與被告於準備程序達成協商之合
    意，其合意內容為：被告前開違反槍砲彈藥刀械管制條例犯
    行，願受科刑範圍有期徒刑一年二月，併科罰金三萬元。經
    查，上開協商合意並無刑事訴訟法第四百五十五條之四第一
    項所列情形之一，檢察官聲請改依協商程序而為判決，本院
    爰不經言詞辯論，於協商合意範圍內為協商判決。再被告犯
    罪後，槍砲彈藥刀械管制條例於九十四年一月二十六日修正
    公布，並自九十四年一月二十八日生效施行，其中舊法第十
    一條第四項之未經許可寄藏可發射子彈具有殺傷力之各式槍
    砲罪，修正為第八條第四項，並將舊法規定之「槍砲」修正
    為「槍枝」，且由原法定刑一年以上七年以下有期徒刑提高
    為三年以上十年以下有期徒刑。比較新舊法結果，以修正前
    之舊法對於被告較為有利，自應依刑法第二條第一項但書之
    規定，適用修正前之槍砲彈藥刀械管制條例第十一條第四項
    之規定處斷，併此敘明。扣案可發射子彈具有殺傷力之仿
    WALTHER 廠PPK/ S型半自動手槍製造之玩具手槍換裝土造金
    屬槍管而成之改造手槍壹把（槍枝管制編號：000000
    0000號），屬違禁物，應依刑法第三十八條第一項第一
    款規定宣告沒收。
五、應適用之法條：刑事訴訟法第二百七十三條之一、第四百五
    十五條之二、第四百五十五條之四第二項、第四百五十五條
    之八，修正前之槍砲彈藥刀械管制條例第十一條第四項，刑
    法第二條第一項但書、第十一條前段、第四十二條第二項、
    第三十八條第一項第一款，罰金罰鍰提高標準條例第二條，
    現行法規所定貨幣單位折算新臺幣條例第二條。
六、本判決除有刑事訴訟法第四百五十五條之四第一項第一款、
    第二款、第四款、第六款、第七款所定情形之一，或違反同
    條第二項規定者外，不得上訴。如有前述得上訴之情形，得
    自收受判決送達之日起十日內，向本院提出上訴書狀，上訴
    於第二審法院。
中　　華　　民　　國　　94　　年　　8 　　月　　11　　日
                      臺灣桃園地方法院刑事第九庭
                          法  官  何燕蓉
上正本證明與原本無異。
                          書記官  許弘樺
中　　華　　民　　國　　94　　年　　8 　　月　　11　　日
附錄本案論罪科刑法條：
槍砲彈藥刀械管制條例第11條第4項（舊）
槍砲彈藥刀械管制條例第十一條
未經許可，製造、販賣或運輸第四條第一項第一款所稱其他可發
射金屬或子彈具有殺傷力之各式槍砲者，處五年以上有期徒刑，
併科新台幣壹仟萬元以下罰金。
未經許可，轉讓、出租或出租前項所列槍砲者，處三年以上十年
以下有期徒刑，併科新台幣七百萬元以下罰金。
意圖供自己或他人犯罪之用，而犯前二項之罪者，處無期徒刑或
七年以上有期徒刑，併科新台幣壹仟萬元以下罰金。
未經許可，持有、寄藏或意圖販賣而陳列第一項所列槍砲者，處
一年以上七年以下有期徒刑，併科新台幣七百萬元以下罰金。
第一項至第三項之未遂犯罰之。
